臺灣雲林地方法院刑事判決　　　　　　　　　　　　　九十一年度訴字第二四五號
　　公　訴　人　臺灣雲林地方法院檢察署檢察官
　　被　　　告　甲○○
右列被告因違反毒品危害防制條例案件，經檢察官提起公訴（九十一年度毒偵字第二
五五號），及移送併辦（九十一年毒偵字第六九七號、九十一年毒偵字第八一四號）
，本院判決如左：
    主  文
甲○○連續施用第一級毒品，累犯，處有期徒刑壹年貳月，扣案之第一級毒品海洛因
壹包，淨重零點壹壹公克（包裝重零點貳肆公克）沒收銷燬之，扣案之注射針筒壹支
沒收之，又連續施用第二級毒品，累犯，處有期徒刑捌月，應執行有期徒刑壹年捌月
，扣案之第一級毒品海洛因壹包，淨重零點壹壹公克（包裝重零點貳肆公克）沒收銷
燬之，扣案之注射針筒壹支沒收之。
    事  實
一、甲○○前因犯肅清煙毒條例案件，經法院判處有期徒刑二年二月，於民國八十七
    年八月五日假釋期滿執行完畢。其又犯施用毒品案件，經本院以八十九年毒聲字
    第一七０號裁定觀察勒戒後，認有繼續施用毒品傾向，經本院以八十九年毒聲字
    第三二九號裁定強制戒治，強制戒治期滿後，由檢察官於九十年十一月六日，以
    九十年戒毒偵字第一四六號為不起訴處分。詎甲○○不知悔改，又本於施用第一
    級毒品海洛因之概括犯意，自九十一年一月中旬起，至同年六月七日止，在雲林
    縣麥寮鄉○○村○○路二九六號住處及麥寮鄉路邊等地，以將第一級毒品海洛因
    置入注射針筒注射施打之方式，連續施用第一級毒品海洛因多次，約每星期施用
    一次。其又基於施用第二級毒品安非他命之概括犯意，自九十年一月中旬起，至
    四月中旬止，在上述住處，以將第二級毒品安非他命置入玻璃球內燒烤之方式，
    連續施用第二級毒品安非他命多次，約每個月施用一次。後來於九十一年三月十
    日為警查獲，並扣得第一級毒品海洛因一包、甲○○所有準備供施用第一級毒品
    所用之注射針筒一支等物。復於同年三月十一日為警採尿送驗，認有甲基安非他
    命、嗎啡陽性反應。又於同年六月七日為警採尿液送驗，認有甲基安非他命陽性
    反應。
二、案經雲林縣警察局西螺分局報告臺灣雲林地方法院檢察署檢察官偵查起訴及移送
    併辦。
    理  由
一、被告甲○○對上述犯罪事實坦白承認。被告之尿液經警採集送驗結果，除九十一
    年六月七日為警採集之尿液未檢出有甲基安非他命陽性反應外，餘均呈甲基安非
    他命、嗎啡陽性反應之事實，有真實姓名對照表、雲林縣衛生局煙毒尿液檢驗成
    績書、法務部調查局檢驗通知書、檢體採集送驗紀錄表、濫用藥物尿液檢驗報告
    書等書證在卷可憑。此外，復有扣案之第一級毒品海洛因一包、注射針筒一支足
    資佐證。該扣案之海洛因經送鑑定結果，認確含第一級毒品海洛因成分，淨重０
    ˙一一公克、包裝重０˙二四公克，有法務部調查局鑑定通知書在卷可參。又被
    告前因犯施用毒品罪，經本院裁定送觀察勒戒、強制戒治，並於強制戒治期滿，
    由檢察官為不起訴處分等情，有台灣高等法院被告全國前案紀錄表、台灣雲林地
    方法院檢察署刑案資料查註紀錄表、檢察官不起訴處分書等附卷可稽。本件事證
    明確，被告犯行堪以認定，自應依法論科。
二、核被告所為，係犯毒品危害防制條例第十條第一項、第二項之施用第一級毒品罪
    、施用第二級毒品罪。被告持有毒品之低度行為為施用毒品之高度行為所吸收，
    不另論罪。起訴書僅就被告於九十一年三月十日前各回溯七十二小時、九十六小
    時之時間內施用第一級、第二級毒品之行為起訴，未就該二次施用毒品犯行以外
    之施用毒品行為起訴，惟該等犯罪事實與起訴事實有裁判上一罪之關係，為起訴
    效力所及，本院自應一併審理。被告先後多次施用第一級毒品、第二級毒品之犯
    行，時間緊接，分別觸犯犯罪構成要件相同之罪名，顯均係基於概括犯意而為，
    應依連續犯規定皆論以一罪，並均加重其刑。被告前因犯肅清煙毒條例案件，經
    法院判處有期徒刑二年二月，於八十七年八月五日假釋期滿執行完畢，有上述前
    案紀錄表可明，其於五年內再犯本案，均為累犯，依法均遞加重其刑。
三、本院審酌被告犯後坦白犯行，態度尚稱良好，惟被告有多次施用毒品紀錄，猶不
    能悔改，一再吸毒，於本案被告已於九十一年三月十日、三月十三日分別為警採
    尿，但其仍然我行我素，不斷施用毒品，可見被告毫無警惕之意，品性是有不端
    ，被告供稱其是因施用毒品成癮，看見朋友在施用就會想要施用，為警查獲時就
    想說要去關了，再施用沒關係等犯罪動機，可認被告確實施用毒品成癮，及其自
    暴自棄的個性，被告家中尚有妻子、小孩一人，惟被告未盡照顧家人之責，經常
    與施用毒品的朋友為伍，且連續性的施用毒品，犯罪情節不輕，顯然被告實須較
    長的一段時間隔離，以遠離毒害的環境，促被告更能體會不為毒品控制之生活等
    一切情狀，各量處如主文所示之刑，並定其應執行刑。扣案之第一級毒品海洛因
    一包，應依法宣告沒收銷燬之，扣案之注射針筒一支，為被告所有，且為供被告
    犯罪所用之物，依法宣告沒收之。
據上論斷，應依刑事訴訟法第二百九十九條第一項前段，毒品危害防制條例第十條第
一項、第二項、第十八條第一項前段，刑法第十一條前段、第五十六條、第四十七條
、第三十八條第一項第二款，判決如主文。
中      華      民      國      九十一    年    十一    月    二十六    日
                                        臺灣雲林地方法院刑事第一庭
                                            法  官  侯  廷  昌
右正本證明與原本無異。
如不服本判決，應於判決送達後十日內向本院提出上訴狀( 應附繕本 )。
                                            書記官  蔡  金  保
中      華      民      國      九十一    年    十一    月    二十六    日
附錄法條
毒品危害防制條例第十條
施用第一級毒品者，處六月以上五年以下有期徒刑。
施用第二級毒品者，處三年以下有期徒刑。
